# 持有待售资产——固定资产

提问人：hjyyyyyy 时间：2020-01-05 10:46:18
请问老师，固定资产期末已签订不可撤销的出售协议，出售价款已确定且预计不会变更，资产实际需要次年交付。
那当年期末将固定资产净值与出售价款之差（净值金额较大）是计入减值准备，确认资产减值损失吗？如果按这种方式，次年实际交付时并不会产生资产处置损益？该部分损失全部已于当年计入资产减值损失。这种情况下，是否与原先固定资产等长期资产处置发生的损益计入资产处置收益矛盾呢？感谢老师们赐教，谢谢。

回答人：chenyiwei
与原先固定资产等长期资产处置发生的损益计入资产处置收益并不矛盾。首先，对于满足持有待售判断条件的资产，应根据合同出售价格作为确定可收回金额的主要依据。其次，即使不转入持有待售，在实际处置时，处置损益也是根据处置价款和届时账面价值计算的，因此在计提了减值准备的情况下，处置损益也仍然是零。